Inventaris van het archief van het klooster Koningsveld
Nationaal Archief, Den Haag
- Financieel beheer., B.
  - Landerijen en huizen., II.
    - IJselmonde, 23.
      - Vidimussen van een akte d.d. 1308, waarbij Ogier van Voorschoten het klooster 5 gaarden land schenkt. (X, 37 en 38.), 1309 en 1311; 78.1-78.2; 2 charters
        - 1311, 78.2
          Ghegheven int jaer ons Heren dertien hondert ende tiene des Manendaghes na zente Valentijns daghe.
          Oorspr. ( Inv. no. 78.2 ). Met een schepenzegel en een stuk van een tweede in groene was.
      - Eigendomsbewijs van twee perceelen land afkomstig van Jan die Eedel. (X, 195.), 1485; 79; 1 charter
        (reg. no. 319).
        319 1485
        De schout van Voirscoten oorkondt, dat Jan die Eedel uter Haghe verkocht heeft aan het klooster Coninckxvelt de helft van 7 en de helft van 1 morgen land aldaar.
        Int jaer ons Heren duysent vierhondert vijf ende tachtich.
        Oorspr. ( Inv. no. 79 ). Het zegel van den schout verloren.
      - Akte van kaveling van een perceel land tusschen het klooster en Cornelis Symonsz, met als bijlage een kaart van de kaveling: met afschrift (X, 223.), 1568; 80-80.1; 1 charter met 1 stuk aaneengehecht en 1 stuk
        (reg. no. 367).
        - Akte van kaveling en kaart, 1568, 80.1
          367 1568 Juni 21
          Schout en gezworenen van Voorschoten oorkonden, dat proost en priorin van Coninxvelt met Cornelis Symonsz. een perceel land aldaar gekaveld hebben.
          Den XXIen Junii anno XVc acht ende tzestich nae tgemeen schryven.
          a. Oorspr. ( Inv. no. 80.1 ). Met het zegel van den schout in groene was.
          b. Afschrift op papier.
          Hierbij bevindt zich een kaart van de kaveling.
        - Afschrift, 80
    - Vrijenban., 24.
      - Akte, waarbij een overeenkomst wordt getroffen tusschen het klooster en verschillende personen aangaande de verpachting van een molen van het klooster. (X, 24.), 1299; 81; 1 charter
        (reg. no. 32).
        32 1299 Juli 11
        Symon, persoon van Delf, en schepenen aldaar oorkonden, dat de proost van Conincsvelt met Alebrecht van Ockenberghe, Gherard van Delf, Clais, zoon van Conigond, en Willem van den Kerckhove een overeenkomst heeft aangegaan betreffende de verpachting van den molen in het Ghoetslant van het klooster bij de Made.
        In den jaer ons Heren dusent twiehondert ende neghen ende neghentich, des Saterdaghes voer sente Margrieten dach.
        Oorspr. ( Inv. no. 81 ). Met het zegel van den persoon en drie schepenzegels in groene was, waarvan het eerste en het laatste geschonden.
        "Gedrukt: Suppl. J. de Fremery no. 328.  In dorso staat: ""Vriënban, van den molen""."
        "Gedrukt: E.C. Dijkhof ed., Oorkondenboek van Holland en Zeeland tot 1299, dl. V, nr. 3485, blz. 1052.
      - Eigendomsbewijs van 11 morgen 4 hont land afkomstig van Lisabeth, haar zoons Isebrand en Jan de Witte en Ever Otsiersz. (X, 51.), 1311; 82; 1 charter
        (reg. no. 59).
        59 1311 Januari 18
        Schepenen en raadsmannen van Delf oorkonden, dat heer Jan, proost van Coninxvelt, voor het klooster heeft gekocht van Lisabeth, dochter van Hadewie, Isebrand, Lisabeths zoon, Jan de Witte diens broeder en Ever Otsiersz. hun zwager, 11 morgen 4 hont land op Hadewies hoeve in den Vriënban.
        Int jaer ons Heren dertienhondert ende tiene des Dinxdaghes na Jaersdaghe.
        Oorspr. ( Inv. no. 82 ). Met een schepenzegel in groene was, het tweede verloren.
      - Akte, waarbij aan het klooster 7 morgen land wordt teruggegeven, die het in erfpacht had gegeven., Met oudere dergelijke akte (X, 66 en 78) d.d.; 1332; 1323; 83.1; 2 charters (aaneengehecht, oorspronkelijk getransfigeerd)
        (reg. nos. 87 en 105).
        - 1323, 83.1
          87 1323 Januari 4
          Arnout, proost van Coninxvelt, oorkondt, dat Arnout Nevekijn hem 7 morgen land, die deze van het klooster in erfpacht had, heeft opgedragen, waarop hij ze aan Jan Otsiersz. in erfpacht gegeven heeft.
          Int jaer ons Heren dertienhondert drie ende twintich des Dinxdaghes na Jaersdaghe.
          Oorspr. ( Inv. no. 83.1 ). Het zegel van den oorkonder verloren. Met transfix d.d. 1332 December 18 (zie regest no. 105).
          "In dorso staat: ""Vriënban""."
        - 1332, 83.2
          105 1332 December 18
          Schepenen in Delf oorkonden, dat Jan Oudsiersz. aan het klooster Coninxvelt heeft opgedragen het land, vemeld in den brief d.d. 1323 Januari 4, waardoor deze gestoken is (zie no. 87).
          Int jaer ons Heren dusent driehondert twie ende dertich des Vridaghes na sente Lucyen daghe.
          Oorspr. ( Inv. no. 83.2 ). Met een schepenzegel in groene was, het tweede verloren.
      - Stukken betreffende den eigendom van 2 morgen 2 hont en 80 roeden land afkomstig van Cornelis Zybrantsz., Met oudere verkoopakte (X, 188) d.d.; 1540; 1468; 84.1-84.3; 3 charters (waarvan 2 getransfigeerd)
        (reg. nos. 312, 352 en 353).
        - 1540 december 10, 84.1
          353 1540 December 10
          Schout en gezworenen in Vryenban oorkonden, dat Cornelis Zybrantsz. heeft opgedragen aan proost en convent van Conyncksvelt het land, vermeld in den brief d.d. 1468 Juli 1, waardoor deze gestoken is (zie no. 312), waarna hij het wederom in erfpacht heeft ontvangen tegen 4 pond Hollandsch jaarlijks.
          Opten thienden dach van December anno XVc veertich.
          "Oorspr. ( Inv. no. 84.3 ). Met de zegels van Aelluwijn Symonsz., schout van Vryenban, en van Michiel Jansz., schepen van Delft, in groene was; dat van Claes Geritsz., eveneens schepen aldaar, verloren,"
        - 1468, 84.2
          312 1468 Juli 1
          Harman Jacopsz. verkoopt aan Geryt Honenz. 2 morgen 2 hont 80 gaarden land in den Vriënban.
          Gescreven opten eersten dach in Julio int jair ons Heeren dusent vierhondert acht ende tsestich.
          Oorspr. ( Inv. no. 84.2 ). Met het zegel van Willem Nagel Adriaensz., schout van den Hof van Delff, van den Vriënban en van Pijnaker, in groene was. Met transfix d.d. 1540 December 10 (zie regest no. 353).
        - 1540 mei 18, 84.3
          352 1540 Mei 18
          Proost en convent van Coninxvelt sluiten een overeenkomst met Cornelis Zybrantsz. te Delft als borg van meester Jan de Jonge, waarbij hij de 2½ morgen land in Tedinger brouck in het ambacht van Zueterwoude, door het gerecht aldaar aan het klooster vervallen verklaard, wegens het niet betalen der pacht door Jan de Jonge, in erfpacht krijgt, waarvoor hij het klooster geven zal 2 morgen 2 hont 80 roeden land in den Vryenban, 12 carölusguldens schadevergoeding en de kosten van het proces.
          Dit es gedaen tot Delft in de proestye tsconvents voersz. opten XVIIIen dach van Meye anno XVc ende veertich.
          Oorspr. ( Inv. no. 84.3 ). Met de onderteekeningen van den proost, de priorin, subpriorin, costerisse, poertierster, keldresse en den rentmeester.
    - Wateringen., 25.
      - Eigendomsbewijs van 4 morgen land afkomstig van Imme van Leyden. (X, 35.), 1307; 85; 1 charter
        (reg. No. 44)
        44 1307 Mei 28
        Imme van Leyden, begijn te Delft, geeft aan heer Jan, proost van Coninxvelt, 4 morgen land in Wateringen.
        Ghegheven int jaer ons Heren dertienhondert ende zevene des Zondaghes na belokene Pynstere.
        "Oorspr. ( Inv. no. 85 ). De zegels van heer Jan van der ""Wateringe, Dirric uten Hoeke, persoon in Wateringe, en Otgier uten Hoeke verloren."
      - Eigendomsbewijs van land van afkomstig van Willempijn Aelbrechts, afkomstig van Claes Jansz. van Poel (XV 6), 1438; 85A; 1 charter
        (reg. no. 14 suppl.).
      - Eigendomsbewijzen van verschillende percelen land land voor Ghijsbrecht Jan Martijnsz afkomstig van Aernt Jan Heijnricxz. en diens broer Aem Heijnricxz. 1467 en 1470. Met oudere verkoopacte van een dier stukken. (XV 9), d.d., 1445; 86.1-86.3; 3 charters
        (reg. no. 264 en no. 15 suppl.)
        - 1445, 86.3
          264 1445 Juli 5
          Jan van Poel Jansz. verkoopt aan Aem Heynricz. 2 hont land in Watering.
          Int jaer ons Heeren dusent vierhondert vijf ende viertich des Manendaechs opten vijften dach in Julio.
          Oorspr. ( Inv. no. 86.3 ). Met de zegels van Garbrant en Jacob Rijc Jacobs zoons in groene was, waarvan het tweede geschonden.
        - 1467 juni, 86.2
        - 1469, 86.1
    - Zoeterwoude., 26.
      - Eigendomsbewijs voor twee der nonnen van 2 morgen land afkomstig van Rembrand Vinken., Met oudere akten. (X, 121.); 1361; 1359; 87.1-87.3; 3 charters
        (reg. no. 156, 158 en 166).
        Charter inv.nr. 87.3, regest no. 158, is afkomstig uit het archief der gemeente Utrecht, welke het uit de collectie Cheltenham van het Rijk had overgenomen. In 1891 werd liet eigendom van het Algemeen Rijksarchief. Zie Aanw. 1891 no. 6a.
        - 1359, 87.1
          156 1359 Maart 28
          Jan van Lewenberch, ridder, en Sophye van Lewenberch verkoopen aan Rembrand Vinken het land, dat zij hebben onder het huis te Rodenburch.
          Ghegheven int jaer ons Heren M°CCC° neghen ende vijftich des Donredaghes na onzer Vrouwen dach annunciatie.
          Oorspr. ( Inv. no. 87.1 ). Met de zegels der oorkonders in groene was, zeer geschonden.
          "In dorso staat: ""haec littera non est scripta in libro neque spectat ad nos""."
        - 1359 december 10, 87.3
          158 1359 December 10
          Jan van den Zile getuigt, dat Jan van Lewenberch en Sophye zijn vrouw hebben verkocht aan Rembrand Vinken al het land, dat zij hadden onder het huis te Rodenburch.
          Ghegheven int jaer ons Heren M°CCC° neghen ende vijftich des Dincsdaghes na onser Vrouwen dach verholen.
          Oorspr. ( Inv. no. 87.3 ). Met geschonden zegel van Jan van den Zile in groene was.
        - 1361, 87.2
          166 1361 Juli 11
          Schepenen in Leyden oorkonden, dat Reymbrant Vinke verkocht heeft aan Aichte van Leyden en Agnyese van den Zile, nonnen te Coninxvelt, 2 morgen land in Zoeterwoude tusschen de Rodenburgher laan ende Rodenburger watering voor 32 pond Hollandsch, waaruit de rente aan de nonnen komen zal gedurende haar leven en daarna aan het klooster.
          Ghegheven int jaer ons Heren M°CCC° een ende tsestich tSonnendaghes na sinte Martijns dach translatio.
          Oorspr. ( Inv. no. 87.2 ). Met twee schepenzegels in groene was.
      - Akte, waarbij Dirc Floriisz. zijn dochter 7 morgen land schenkt., 1439; 88; 1 charter
        (reg. no. 254).
        254 1439 December 31
        Dirc Florysz. geeft aan Sofvye zijn dochter 7 morgen land, opbrengende 10 pond jaarlijks en gelegen in Soeterwoude in Tedinger broeck, welk land na haar dood zal komen aan het klooster Coninxvelt.
        Opten heyligen Jairsavont, int jair ons Heren dusent vierhondert negen ende dertich.
        Oorspr. ( Inv. no. 88 ). Het zegel van Pieter Dirxz. van den Bosch, schout van Soeterwoude, verloren.
      - Eigendomsbewijs van 5 morgen land, afkomstig van Jan Cornelisz. en Claes Pietersz. (X, 199.), 1501; 89; 1 charter
        (reg. no. 328).
        328 1501 Juni 3
        Jan Cornelisz. en Claes Pietersz. verkoopen aan proost, priorin en jonkvrouwen van Coninxvelt 5 morgen land in Soeterwou.
        Opten derden dach in Junio int jair ons Heren duysent vijffhondert ende een.
        Oorspr. ( Inv. no. 89 ). De zegels der oorkonders verloren.
    - Stukken betreffende onvoldoend aangeduide goederen., 27.
      - Eigendomsbewijs van 1 morgen land, afkomstig van Femensia van Tule. (X, 29.), 1302; 90; 1 charter
        (reg. no. 38).
        38 1302 Juni 22
        Femensia van Tule, meesterse van het begijnhof van Utrecht, verkoopt aan proost en convent van Coninxvelt een morgen land.
        Ghegheven int jaer ons Heren dusent driehondert ende twee des Vridaghes vor sente Jans misse te middenzomere.
        Oorspr. ( Inv. no. 90 ). Met het zegel van het begijnhof in groene was.
      - Getuigenis van schepenen in Delft e. a., dat een der nonnen het klooster 5 1/2 morgen land of 1 pond rente jaarlijks daaruit heeft beloofd, naar gelang zij al of niet in het klooster zal terugkeeren. (X, 31.), 1304; 91; 1 charter
        (reg. no 40).
        40 1304 September 13
        Jan, heer van der Watheringhe, ridder, Ghoeswijn, pastoor van den Woude, en schepenen van Delf oorkonden, dat Ghasekijn van den Damme aan proost en klooster van Conincsvelt heeft gegeven 5½ morgen land in Vridaghes Hove, wanneer zij niet binnen het jaar terug komt, doch waarvan het anders slechts 1 pond jaarlijks en de geheele rente van een jaar zal ontvangen.
        Int jaer ons Heren dertienhondert ende viere des Sonnendaghes voer sente Lambreghts daghe.
        Oorspr. ( Inv. no. 91 ). De zegels der vier oorkonders verloren.
      - Verklaring van schepenen, dat Lisebeth Bertelmees Gillemansdr. als non in het klooster is opgenomen met al wat zij bezit. (X, 32.), 1305; 92; 1 charter
        (reg. no. 41).
        41 1305 Februari 19
        Schepenen en raadsmannen van Delf oorkonden, dat heer Jan, proost van Coninxvelt, Lisebet, dochter van Bertelmees Gillemans en Badeloch, als non in het klooster heeft aangenomen met alles wat zij bezit.
        Int jaer ons Heren dertienhondert ende viere des Zaterdaghes ???zente Valentijns daghe.
        Oorspr. ( Inv. no. 92 ). Met het zegel van Delft in roode was, een weinig geschonden.
      - Akte betreffende een rente voor een der nonnen uit 1 morgen land het klooster toebehoorende., 1331; 93; 1 charter
        (reg. no. 103).
        103 1331 November 25
        Niclaes, proost, en convent van Coninxvelt oorkonden, dat Aechte van Leiden, non aldaar, de rente heeft gekocht, die zij jaarlijks ontvangen zal uit ¼ van 4 morgen land, die het klooster gekocht heeft van Alart Codden, welke rente na haar dood aan het klooster komen zal.
        Int jaer ons Heren dertienhondert een ende dertich op zente Katrinen dach.
        Oorspr. ( Inv. no. 93 ). Met de zegels van den proost en het klooster in groene was.
        340 1513 October 29
        Burgemeesters, schepenen, raden en ingezetenen van Delft oorkonden, dat zij verkocht hebben aan het klooster Coninckxvelt een rente van 10 schellingen Vlaamsch jaarlijks, losbaar met 9 dergelijke ponden.
        Dit was gedaen int jair ons Heeren duysent vijffhondert ende derthien opten negen ende twintichsten dach in Octobri nae tscriven der voirsz. stede.
        Oorspr. ( Inv. no. 93 ). Met het groot zegel in groene was.
      - Uitspraak van graaf Willem, waarbij het klooster wordt gehandhaafd in het bezit van goederen, waaruit een der nonnen een lijfrente had gekocht, en waarop haar erfgenamen aanspraak maken. (X, 84.), 1344; 94; 1 charter
        (reg. no. 114).
        114 1344 April 7
        Willem, graaf van Heynegouwen enz., beveelt aan alle schouten, schepenen en rechters ter plaatse, waar land van Coninxvelt gelegen is, waaruit de nu overleden non Bairte een lijfrente had gekocht en waarop haar erfgenamen aanspraak maken, niemand dan alleen het klooster daarvan recht te doen.
        Ghegheven in den Haghe des Woensdaghes na Paesdach int jaer ons Heren M°CCC° vier ende viertich.
        Oorspr. ( Inv. no. 94 ). Met geschonden zegel van den oorkonder in groene was.
      - Akte, waarbij Herman Jacobs dochters aan Bertelmees Jacobsz. verkoopen wat zij geërfd hebben van Claes Jacobsz., 1435; 95; 1 charter
        (reg. no. 252).
        252 1435 Mei 9
        Kathrijn en Kathrijn Herman Jacobs dochters verkoopen aan Berthelmees Jacobsz., hun oom, alles, wat zij geërfd hebben van hun oom Claes Jacobsz.
        Opten neghenden dach in Meye, int jair ons Heren MCCCC vive ende dertich.
        Oorspr. ( Inv. no. 95 ). Het zegel van Aelbrecht Beukelsz. verloren.
        "In dorso staat: ""Delf."""
      - Testament van Cristina Heynricsdr., waarbij zij alles wat zij bezit aan het klooster vermaakt., 1464; 96; 1 charter
        (reg. no. 308).
        308 1464 Maart 21
        De notaris Arnoldus Nycolausz. instrumenteert, dat Cristina Heynricsdr. alles wat zij bezit bij testament vermaakt, heeft aan het klooster Coninxvelt.
        Acta fuerunt hec in infirmitiorio prenominati monasterii anno indictione mensis die hora ac pontificatu quibus supra (anno a nativitate Euisdem millesimo quadringentesimo sexagesimo quarto indictione duodecima mensis Martii die vicesima prima hora tertiarum vel quasi, pontificatus sanctissimi in Christo patris ac domini nostri domini Pauli divina providentia pape secundi anno suo sexto.
        Oorspr. ( Inv. no. 96 ). Met signatuur van den notaris.
  - Rentebrieven en andere inschulden., III.
    - Rentebrief, groot 4 pond Vlaamsch jaarlijks ten laste der stad Delft. (X, 202.), 1504; 97; 1 charter
      (reg. no. 334).
      334 1504 November 26
      Burgemeesters, schepenen, raden en ingezetenen van Delff oorkonden, dat zij verkocht hebben aan het klooster Conincxvelt een rente van 4 pond Vlaamsch jaarlijks, losbaar met den penning 20.
      Dit was gedaen int jair ons Heeren duysent vijffhondert ende vier opten ses ende twintich dach in Novembry.
      Oorspr. ( Inv. no. 97 ). Het groot zegel verloren.
    - Rentebrief, groot 10 schellingen Vlaamsch jaarlijks ten laste der stad Delft. (X, 207.), 1513; 98; 1 charter
      (reg. no. 340).
    - Rentebrief, groot 4 pond 7 schellingen en 6 penningen Vlaamsch jaarlijks ten laste der stad Delft d.d. 1508 en vidimus van dien brief. (X, 203 en 204.), 1530; 99.1-99.2; 2 charters
      (reg. nos. 337 en 345).
      - 1508, 99.1
        337 1508 November 26
        Burgemeesters, schepenen, raden en ingezetenen van Delff oorkonden, dat zij verkocht hebben aan het klooster Coeninxvelt een rente van 4 pond 7 schellingen 6 penningen Vlaamsch jaarlijks, losbaar met den penning 18.
        Dit was gedaen int jair ons Heeren duysent vijfhondert ertde acht opten ses ende twintichsten dach in Novembri.
        a. Oorspr. ( Inv. no. 99.1 ). Met geschonden groot zegel in groene was.
        b. Gevidimeerd in den brief d.d. 1530 September 19 (zie regest no. 345).
      - 1530, 99.2
        345 1530 September 19
        Schout, burgemeesters, schepenen en raden Delf geven vidimus van den brief d.d. 1508 November 26 (zie no. 337).
        Den neghentiensten dach van Septembri anno vijftienhondert ende dertich.
        Oorspr. ( Inv. no. 99.2 ). Met zeer geschonden zegel ten zaken in groene was.
    - Rentebrief, groot 25 pond Vlaamsch jaarlijks ten laste der steden Dordrecht, Haarlem, Delft, Leiden en Gouda. (X, 209.), 1528; 100; 1 charter
      (reg. no. 343).
      343 1528 April 1
      Burgemeesters, schepenen enz. der steden Dordrecht, Hairlem, Delft, Leyden en Goude oorkonden, dat zij verkocht hebben aan het klooster Conincxvelt een rente van 25 pond Vlaamsch jaarlijks, losbaar met den penning 16.
      Opten eersten dach van Aprille, anno XVc acht ende twintich naer tscriven des bisdoms van Uuytrecht.
      Oorspr. ( Inv. no. 100 ). Met de zegels ten zaken der steden in groene was, alle eenigszins geschonden.
    - Rentebrief, groot 2 1/3 pond Vlaamsch jaarlijks uit 1/3 van 20 morgen land in Akkersdijk., Met oudere brieven. (X, 193).; 1502; 1475-1500; 101.1; 4 charters (getransfigeerd)
      (reg. nos. 317, 325-327 en 329).
      - 1475, 101.4
        317 1475 October 31
        Hoogheemraden van Delfland doen uitspraak in een geschil tusschen de voogden van Bertelmees Claesz. kinderen en den ambachtsbewaarder of molenmeester en buren van Ackersdijck, zoodanig, dat dezen 20 morgen land van genoemde kinderen in erfpacht nemen tegen 7 pond Vlaamsch jaarlijks.
        Gedaen opten lesten dach in Octobri int jair ons Heren duysent vierhondert vijf ende tseventich.
        Gevidimeerd in den brief d.d. 1493 Februari 7 (zie regest no. 325).
        325 1493 Februari 7
        Schout, burgemeesters, schepenen en raden van Delf geven vidimus van den brief d.d. 1475 October 31 (zie no. 317).
        Opten VIIen dach in Februario anno XIIIIc twe ende tnegentich na beloop sHoofs van Holland.
        Oorspr. ( Inv. no. 101.4 ). Het stadszegel verloren. Met transfix d.d. 1498 Februari 10 (zie regest no. 326).
      - 1500, 101.2
        327 1500 Mei 29
        Pieter Cornelisz. verkoopt aan Adriaen Dirxz. te Leyden ? van 7 pond Vlaamsch, vermeld in den brief d.d. 1493 Februari 7, waardoor deze gestoken is (zie no. 326).
        Int jair ons Heren MCCCCC opten XXIX dach in Mey.
        Oorspr. ( Inv. no. 101.2 ). Met de geschonden zegels van Pieter Arent Rutgairstz. en Costijn Jansz. in groene was. Met transfix d.d. 1502 April 7 (zie regest no. 329).
      - 1498, 101.3
        326 1498 Februari 10
        Cleyman Dircxz. geeft aan Govert Cornelisz. zijn schoonzoon ? van de rente van 7 pond Vlaamsch, vermeld in den brief d.d. 1493 Februari 7, waardoor deze gestoken is (zie no. 325).
        Opten Xen dach in Februario int jair ons Heren MCCCC seven ende tnegentich na beloop sHoofs van Hollant.
        Oorspr. ( Inv. no. 101.3 ). Met de zegels van Pieter Arent Rutgairstz. en Dirc Huge die Grotenz. in groene was, waarvan het laatste geschonden. Met transfix d.d. 1500 Mei 29 (zie regest no. 327).
      - 1502, 101.1
        329 1502 April 7
        Schepenen in Delf oorkonden, dat Adriaen Dircxz. van Leyden heeft verkocht aan proost, priorin en gemeen convent van Conynxvelt ? van 7 pond Vlaamsch, vermeld in den brief d.d. 1500 Mei 29, waardoor deze gestoken is (zie no. 327).
        Gedaen int jair ons Heren MCCCCC ende twee opten zevensten dach in Aprill.
        Oorspr. ( Inv. no. 101 ). Met twee schepenzegels in groene was, waarvan het tweede geschonden.
    - Rentebrief, groot 1 pond jaarlijks uit anderhalf huis te Delft. (X, 61.), 1315; 102; 1 charter
      (reg. no. 80).
      80 1315 Mei 2
      Jan van Hodenpil, raadsman, en schepenen van Delf oorkonden, dat Nelle Jacob Vincouts wed. aan proost en klooster van Coninxvelt heeft gegeven een rente van 1 pond jaarlijks uit 1½ huis.
      Int jaer ons Heren M°CCC° ende vijftiene des Vridaghes na zente Marcus' daghe.
      Oorspr. ( Inv. no. 102 ). Met drie schepenzegels in groene was, waarvan twee geschonden.
    - Akte betreffende een rente van 8 pond jaarlijks. (X, 74.), 1329; 103; 1 charter
      (reg. no. 99).
      99 1329 October 27
      Nycholaus, proost, priorin en convent van Campus Regis verklaren, dat Ynwannus de Gravia,. burger in Buscho Ducis, zijn dochter Hilla als non aan het klooster heeft gegeven, en dat zij 80 pond heeft meegekregen, waarvoor het klooster haar een rente van 8 pond jaarlijks zal koopen, welke na haar dood aan het klooster komen zal tot wijngeld.
      Datum anno Domini millesimo CCC° vicesimo nono in vigilia beatorum Zymonis et Jude apostolorum.
      Oorspr. ( Inv. no. 103 ). De zegels van proost en convent verloren.
    - Akte betreffende een rente uit 8 morgen land ten N. van Delft. (X, 77.), 1331; 104; 1 charter
      (reg. no. 102).
      102 1331 November 25
      Niclaes, proost, en het convent van Coninxvelt, verklaren vernomen te hebben, dat Lise van Cameric 8 morgen land heeft gekocht ten Noorden van Delf, waaruit de rente gedurende haar leven aan haar, en na haar dood aan het klooster komen zal voor wijngeld.
      Int jaer ons Heren dertienhondert dertich ende een op zente Katerinen dach.
      Oorspr. ( Inv. no. 104 ). Het zegel van proost en convent verloren.
    - Vidimus van een akte d.d. 1313, betreffende een rente van 3 pond Hollandsch jaarlijks., 1332; 105; 1 charter
      (reg. no. 69 en 104).
      69 1313 November 9
      "Jan, proost van Coninxvelt, en het gemeen convent verklaren schuldig te zijn aan den abt van het klooster zente Maria van Bern een rente van 3 pond Hollandsch jaarlijks voor broeder Pauels van Delf, kanunnik in genoemd klooster, welke rente na zijn dood aan zijn zuster Berte, non te Coninxvelt, zal komen en na haar dood aan dat klooster; en sterft Berte eerder dan Pauels, dan zal het klooster Coninxvelt den abt jaarlijks 1 pond betalen, zoolang Pauels leeft."